臺灣臺北地方法院民事判決　　　　　　　96年度勞訴字第91號
原　　　告　己○○
　　　　　　乙○○
　　　　　　庚○○
　　　　　　　　　　　　樓
　　　　　　丁○○
　　　　　　辛○○
　　　　　　丙○○
共　　　同
訴訟代理人　林雅君律師
被　　　告　新企科技服務股份有限公司
法定代理人　壬○○
　　　　　　戊○○
　　　　　　甲○○
上列當事人間給付資遣費等事件，本院於民國96年7 月23日言詞
辯論終結，判決如下：
    主  文
被告應給付原告己○○新台幣貳拾捌萬玖仟捌佰元，及自民國九
十六年四月二十七日起至清償日止，按年息百分之五計算之利息
。
被告應給付原告乙○○新台幣貳拾陸萬元，及自民國九十六年四
月二十七日起至清償日止，按年息百分之五計算之利息。
被告應給付原告庚○○新台幣壹拾陸萬元，及自民國九十六年四
月二十七日起至清償日止，按年息百分之五計算之利息。
被告應給付原告丁○○新台幣壹拾壹萬元，及自民國九十六年四
月二十七日起至清償日止，按年息百分之五計算之利息。
被告應給付原告辛○○新台幣壹拾貳萬壹仟零貳拾柒元，及自民
國九十六年四月二十七日起至清償日止，按年息百分之五計算之
利息。
被告應給付原告丙○○新台幣壹拾柒萬柒仟陸佰柒拾柒元，及自
民國九十六年四月二十七日起至清償日止，按年息百分之五計算
之利息。
訴訟費用由被告負擔。
  事實及理由
壹、程序方面：
    按公司因解散，其權利能力即受限制，而縮小在清算範圍內
    ，此觀公司法第25條規定自明。又解散之公司，除因合併、
    破產而解散者外，應行清算；公司之清算，以董事為清算人
    ，但公司法或章程另有規定，或股東會另選清算人時，不在
    此限；公司之清算人，在執行職務範圍內，為公司之負責人
    ，公司法第24條、第322 條第1 項及第8 條第2 項復定有明
    文。查被告因自行停業6 個月以上，已經臺北市政府於96年
    3 月26日函令廢止其公司登記，此有原告提出被告公司變更
    登記事項表可稽（見本院96年度北勞調字第70號卷，下稱北
    勞調卷，第63頁），依前開規定，即應以被告公司之全體董
    事為清算人，是依被告公司變更登記事項表所載，依法應以
    其董事長壬○○、董事戊○○、甲○○為法定代理人。戊○○雖具狀陳稱其與被告公司已無關係、其非被告法定代理人
    云云，惟未提出證據以實其說，而甲○○雖亦到庭陳稱其未
    參與被告公司經營，其已於93年10月6 日向被告董事長壬○○請辭董事且已起訴確認委任關係不存在云云，惟其亦未能
    提出證據證明其請辭之意思表示已到達被告公司及其與被告
    間委任關係確經判決不存在確定等節，是本院仍將董事戊○○、甲○○並列為被告公司法定代理人，合先敘明。
貳、實體方面：
一、原告起訴主張：渠等均受僱被告公司分別擔任品質稽核部副
    理、總經理室課長、品質稽核部主任、流通事業群助理、公
    共機電事業群助理、空調冷凍事業處課長等職，被告法定代
    理人戊○○原為被告之總經理，於民國93年9 月30日以被告
    資金週轉不靈，無法繼續經營為由，公告所有業務停止運作
    ，私下仍向原告等表示，需留下部分員工為被告處理事務，
    且被告與母公司新企電子工程股份有限公司已積極請教專家
    研究聲請重整事宜，如聲請重整經核准，將優先繼續僱用原
    告，要原告對被告保持信心，共創佳績，且留用期間薪水比
    照原制度辦理，勞動條件不致有何不利益變更云云，原告遂
    自93年10月後繼續為被告提供勞務，並領取報酬，詎嗣後戊○○分別於93年11月30日告知原告丁○○、於93年12月2 日
    告知原告辛○○、於93年12月21日告知原告己○○，及於93
    年12月31日告知原告乙○○、庚○○、丙○○等，稱被告已
    無法繼續經營，原告自即日起不必再到被告公司上班等語，
    同日並為原告等辦理退保事宜，至當月份薪資，或於面告原
    告之際給付，或於93年12月30日匯入原告薪資帳戶，惟被告
    並未依勞動基準法規定給付資遣費及預告期間工資，屢經催
    討，均未獲置理。為此爰依兩造間僱傭契約之法律關係，並
    依勞動基準法第16條、第17條規定，起訴請求被告給付資遣
    費及預告期間工資等語。並聲明：(一)被告應給付原告己○○
    新台幣（下同）289,800 元、給付原告乙○○260,000 元、
    給付原告庚○○160,000 元、給付原告丁○○110,000 元、
    給付原告辛○○121,027 元、給付原告丙○○177,677 元，
    及均自起訴狀繕本送達被告翌日起至清償日止，按年息5 ％
    計算之利息。(二)請依職權宣告假執行。
二、被告則抗辯：原告等係被告公司員工，被告亦確因資金週轉
    的問題無法繼續經營而停業，然兩造間實際情形如何並不清
    楚等語，並聲明：駁回原告之訴及假執行之聲請。
三、得心證之理由：
  (一)原告主張上開事實，業據其提出被告公司93年6 月、7 月、
    8 月薪資清冊、原告投保資料表等件為證（見北勞調卷第19
    至55頁），被告並自承原告係其公司員工、被告公司已經停
    業等節，本院審酌前開書證，堪信原告之主張為真實。
  (二)按雇主依第11條或第13條但書規定終止勞動契約者，其預告
    期間依左列各款之規定：一繼續工作3 個月以上1 年未滿者
    ，於10日前預告之。二繼續工作1 年以上3 年未滿者，於20
    日前預告之。三繼續工作3 年以上者，於30日前預告之。雇
    主未依第1 項規定期間預告而終止契約者，應給付預告期間
    之工資。又雇主依前條終止勞動契約者，應依左列規定發給
    勞工資遣費：一在同一雇主之事業單位繼續工作，每滿1 年
    發給相當於1 個月平均工資之資遣費。二依前款計算之剩餘
    月數，或工作未滿1 年者，以比例計給之。未滿1 個月者以
    1 個月計。勞動基準法第16條、第17條分別定有明文。本件
    原告原均受僱於被告公司，被告分別於93年11月30日告知原
    告丁○○、於93年12月2 日告知原告辛○○、於93年12月21
    日告知原告己○○，及於93年12月31日告知原告乙○○、庚○○、丙○○等，稱被告已無法繼續經營，原告自即日起不
    必再到被告公司上班，同日並為原告等辦理退保事宜，惟並
    未依勞動基準法相關規定發給資遣費及預告工資，原告自得
    依上開規定，請求被告給付資遣費及預告工資。
  (三)從而，原告主張依勞動契約之法律關係，請求被告給付各如
    主文所示之資遣費及預告期間工資，並均自起訴狀繕本送達
    被告翌日即96年4 月27日起至清償日止，按年息5 ％計算之
    利息，為有理由，均應予准許。
參、本件原告聲請本院依職權宣告假執行，惟經核原告之情形並
    不合於依職權宣告假執行之規定，則其此部分聲請並無依據
    ，併此陳明。
肆、結論：原告之訴為有理由，並依民事訴訟法第78條，判決如
    主文。
中　　華　　民　　國　　96　　年　　8 　　月　　8 　　日
                        臺灣臺北地方法院勞工法庭
                                法　官　管靜怡
以上正本係照原本作成。
如對本判決上訴，須於判決送達後20日內向本院提出上訴狀。
中　　華　　民　　國　　96　　年　　8 　　月　　8 　　日
                    　　　　　　書記官　趙郁涵
